【裁判字號】    97,訴,1753
【裁判日期】    971124
【裁判案由】    毒品危害防制條例
【裁判全文】
臺灣臺北地方法院刑事裁定              97年度訴字第1753號
聲  請  人  甲○○
即  被  告
                      巷15號.
                    （在臺灣臺北看守所羈押）
選任辯護人  劉大新律師
上列被告因毒品危害防制條例案件，前經本院訊問後，於民國97
年9 月17日予以羈押，嗣被告聲請具保停止羈押，本院裁定如下
：
    主  文
聲請駁回。
    理  由
一、聲請意旨詳如聲請人即被告甲○○所提之刑事聲請具保停止
    羈押狀所載（如附件）。
二、按法院對被告執行之羈押，本質上係為使訴訟程序得以順利
    進行或為保全證據或為保全對被告刑罰之執行之目的，而對
    被告所實施之剝奪人身自由之強制處分。而刑事被告經法官
    訊問後，認為犯罪嫌疑重大，而逃亡或有事實足認為有逃亡
    之虞，或有事實足認有湮滅、偽造、變造證據或勾串共犯或
    證人之虞者，或所犯為死刑、無期徒刑或最輕本刑為5 年以
    上有期徒刑之罪等情形之一者，非予羈押，顯難進行追訴、
    審判或執行，得羈押之，刑事訴訟法第101 條第1 項各款定
    有明文。是法院審查聲請羈押被告時，即應審查：(1)被告犯
    罪嫌疑是否重大；(2)被告是否有前述刑事訴訟法第101 條第
    1 項各款所指之情形；(3)是否有「非予羈押，顯難進行追訴
    、審判或執行之必要情事」等3 要件，依卷內具體客觀事證
    予以斟酌後，始決定是否有羈押之「正當性原因」及「必要
    性」，且關於羈押原因之審查，並不適用訴訟法上關於認定
    犯罪之嚴格證明原則，合先敘明。
三、經查：
  (一)本件被告因違反毒品危害防制條例案件，前經本院訊問後，
    認被告販賣第三級毒品K 他命一情，有證人乙○○之證述、
    通聯記錄、扣案之第三級毒品K 他命4 包及毒品鑑定書可資
    佐證，足認被告涉犯毒品危害防制條例第4 條第3 項販賣第
    3 級毒品罪，罪嫌重大，且所犯為最輕本刑5 年以上有期徒
    刑之重罪，若未予羈押，顯難進行日後之審判及執行，應認
    被告有羈押之必要，而符合上揭羈押之3 要件，具有羈押之
    「正當性原因」及「必要性」，應予羈押。
  (二)本件警方雖未持搜索票搜索被告，惟被告在為警查獲前，曾
    自民國97年6 月19日起多次販賣第三級毒品K 他命與乙○○
    ，嗣97年7 月25日乙○○因意圖販賣而持有在網路上為警查
    獲後，因向警方供出毒品來源為被告，並同意配合警方查緝
    ，而經警方授意以行動電話撥打被告行動電話聯絡被告，佯
    稱欲購買毒品，再與警方至約定之臺北市○○○路424 號樓
    梯間，待被告出現，警方即上前查獲被告。證人乙○○雖係
    在配合警方偵查之情形下，向被告佯稱欲購買毒品，而無實
    際購買之真意，惟觀之被告前業已有多次販賣毒品與乙○○
    之行為，被告在與乙○○聯絡前，顯然原即有販賣毒品之故
    意，是其並非因警方安排乙○○提供毒品交易之機會，始形
    成販賣毒品之犯意，本件應屬合法之「誘捕偵查」，而被告
    為交易而持有毒品遭警方以現行犯逮捕，警方自得附帶搜索
    被告之身體，是被告辯稱警方違法搜索、逮捕，其羈押不合
    法云云，顯不足採。至被告所舉家中有年邁雙親及幼兒，家
    中經濟全賴被告維持等情，經核與刑事訴訟法第114 條所定
    各款事由不相符合，且亦非本院審酌被告是否應予羈押，所
    需考量之事由。
  (三)本件卷內相關證據資料，足徵被告違反毒品危害防制條例第
    4 條第3 項販賣第三級毒品之犯罪嫌疑確係重大無訛，且仍
    有上述羈押原因存在，而本件前雖已辯論終結，但嗣又裁定
    再開辯論，並已訂於97年12月3 日進行審判程序，倘未予繼
    續羈押被告，顯有難以進行審判之情形。
四、綜上所述，本院認仍有羈押被告之必要，此外復查無不得駁
    回具保聲請停止羈押之情形，本件聲請洵屬無據，應予駁回
    ，爰依刑事訴訟法第220 條，裁定如主文。
中    華    民    國    97    年    11    月    24    日
                  刑事第十八庭審判長  法  官  胡宗淦
                                      法  官  游士珺
                                      法  官  林芳華
以上正本證明與原本無異。
如不服本裁定，應於送達後5日內，向本院提出抗告狀。
                                      書記官  林鈴芬
中    華    民    國    97    年    11    月    24    日


司法院資訊處製作；財團法人民間司法改革基金會備份。
